【裁判字號】    98,易,811
【裁判日期】    980929
【裁判案由】    竊盜等
【裁判全文】
臺灣桃園地方法院刑事判決               98年度易字第811號
公  訴  人  臺灣桃園地方法院檢察署檢察官
被      告  丁○○
                    （現在臺灣桃園監獄執行中）
            丙○○
上列被告因竊盜等案件，經檢察官提起公訴（98年度偵字第2728
號），本院判決如下：
    主  文
丁○○竊盜，累犯，處有期徒刑捌月。
丙○○收受贓物，處拘役貳拾日，如易科罰金，以新臺幣壹仟元
折算壹日。
    事  實
一、丁○○前於民國88年間因強盜案件，經本院以88年度訴字第
    1435號判決，判處有期徒刑2年8月確定；又於同年間因施用
    第二級毒品案件，經本院以89年度易字第1018號判決，判處
    有期徒刑5 月確定；再於89年間因竊盜案件，經本院以89年
    度易字第793號判決，判處有期徒刑1年2月確定；嗣上揭3罪
    經本院以89年度聲字第2964號裁定，定應執行有期徒刑4 年
    確定，甫於92年5月9日縮刑假釋出監；惟其於假釋期間之93
    年間施用第二級毒品、竊盜等案件，經本院以93年度易字第
    748 號判決，分別判處有期徒刑7月、6月，應執行有期徒刑
    11月確定；復於同年間因施用第一級毒品案件，經本院以93
    年度訴字第1657號判決，判處有期徒刑7 月確定；另於同年
    間因竊盜案件，經本院以94年度易字第68號判決，判處有期
    徒刑10月確定；繼上揭4 罪經本院以95年度聲字第2226號裁
    定，定應執行有期徒刑2年2月確定，並因此撤銷前開假釋，
    應執行殘刑有期徒刑1年3月19日，而予接續執行，俟於96年
    4月26日縮刑假釋出監，其本應迨於97年2月19日縮刑期滿，
    惟因中華民國九十六年罪犯減刑條例於96年7 月16日已生效
    施行，視為已減其宣告刑，有期徒刑所餘刑期內未經撤銷假
    釋，未執行之刑，以已執行論而於96年7 月16日執行完畢。
    詎猶不知悔改，丁○○意圖為自己不法之所有，於基於竊盜
    之犯意，於97年5月2日前某時，在桃園縣龜山鄉○○○街12
    號前，竊取甲○○所有、車號ZV-3360 號自用小客車，得逞
    後旋即駛離，嗣甲○○於97年5月2日上午8 時15分許，在上
    址發現遭竊，並報警處理。復丁○○於竊得該輛汽車後，至
    97年5月4日下午1 時許前某時，因駕車前往友人丙○○寄住
    乙○○位在桃園縣蘆竹鄉○○路之租屋處，搭載丙○○與乙○○一同外出，丙○○明知該輛汽車之電門鑰匙孔上插有剪
    刀，持以予以發動行駛，為來路不明之贓物，竟基於收受贓
    物之犯意，於該段期間某時，自丁○○處予以收受，而置於
    自己管領力下後駕駛該輛汽車，嗣丙○○將該輛汽車交還丁○○時，為免遭查獲，遂以布擦拭車上可能留下指紋之處，
    方交還給丁○○。嗣於97年5月4日下午1 時30分許，在桃園
    縣蘆竹鄉○○路○ 段71號前，為警尋獲該輛汽車，並經採集
    車上所遺留檳榔袋之指紋，經送內政部警政署刑事警察局比
    對，核與丙○○檔存指紋相符，而循線查獲上情。
二、案經桃園縣政府警察局蘆竹分局報請臺灣桃園地方法院檢察
    署檢察官偵查起訴。
    理  由
一、證據能力部分：
  (一)按被告之自白，非出於強暴、脅迫、利誘、詐欺、疲勞訊問
    、違法羈押或其他不正之方法，且與事實相符者，得為證據
    ；被告陳述其自白係出於不正之方法者，應先於其他事證而
    為調查，該自白如係經檢察官提出者，法院應命檢察官就自
    白之出於自由意志，指出證明之方法，刑事訴訟法第156 條
    第1項、第3項定有明文。準此，被告丙○○對檢察官所提其
    於警詢時、偵查中不利於己之供述（見臺灣桃園地方法院檢
    察署98年度偵字第2728號偵查卷第4頁至第6頁、第65頁至第
    66頁），證據能力並無意見，且本院亦查無有何顯然不正之
    方法取得情事，而悖於其自由意志，是被告丙○○前開不利
    於己供述得為證據。
  (二)次按刑事訴訟法為保障被告受公平審判及發現實體真實，於
    92年2月6日修正及增訂公佈施行之前及之後，對於人證之調
    查均採言詞及直接審理方式，並規定被告有與證人對質及詰
    問證人之權利，其中被告之對質詰問權，係屬憲法第8條第1
    項規定「非由法院依法定程式不得審問處罰」之正當法律程
    式所保障之基本人權及第16條所保障之基本訴訟權，不容任
    意剝奪；故法院於審判中，除有法定情形而無法傳喚或傳喚
    不到，或到庭後無正當理由拒絕陳述者外，均應依法定程式
    傳喚證人到場，命其具結陳述，並通知被告，使被告有與證
    人對質及詰問之機會，以確保被告之對質詰問權；否則，如
    僅於審判期日向被告提示該證人未經對質詰問之審判外陳述
    筆錄或告以要旨，被告之對質詰問權即無從行使，無異剝奪
    被告該等權利，且有害於實體真實之發現，其所踐行之調查
    程式，即難謂適法，該審判外之陳述，即不能認係合法之證
    據資料，最高法院95年度台上字第5160號判決意旨可資參照
    。經查，證人即共同被告丙○○前於警詢時、偵查中，另證
    人乙○○於偵查中指證被告丁○○涉案之陳述（見臺灣桃園
    地方法院檢察署98年度偵字第2728號偵查卷第4頁至第6頁、
    第64頁至第66頁、第68頁至第69頁），其中第1 次偵查訊問
    有給予被告丁○○行使對質權、反對詰問權之機會，雖其餘
    警詢、偵查訊問則無，惟證人丙○○、乙○○嗣於本院審判
    時均以證人身分到庭作證，經交互詰問，並使被告丁○○行
    使對質權、反對詰問權之機會（見本院98年度易字第811 號
    刑事卷第26頁反面至第28頁、第35頁反面至第37頁），該項
    對質詰問權因而延緩至審判時確保，此即為「延緩的對質詰
    問權法理」，是證人丙○○、乙○○前開審判外之陳述，因
    已足確保被告丁○○之對質權、反對詰問權，是可認有證據
    能力。
  (三)再按被告以外之人於審判外之陳述雖不符刑事訴訟法第 159
    條之1至之4規定，而經當事人於審判程式同意作為證據，法
    院審酌該言詞陳述或書面陳述作成時之情況，認為適當者，
    亦得為證據；當事人、代理人或辯護人於法院調查證據時，
    知有刑事訴訟法第159條第1項不得為證據之情形，而未於言
    詞辯論終結前聲明異議者，視為有前項之同意，同法第 159
    條之5 定有明文。又該條立法意旨在於傳聞證據未經當事人
    之反對詰問予以核實，原則上先予排除，惟若當事人已放棄
    反對詰問權，於審判程式中表明同意該等傳聞證據可作為證
    據；或於言詞辯論終結前未聲明異議，基於尊重當事人對傳
    聞證據之處分權，及證據資料愈豐富，愈有助於真實發見之
    理念，且強化言詞辯論主義，使訴訟程式得以順暢進行，上
    開傳聞證據亦均具有證據能力。準此，被告丁○○、丙○○
    對檢察官所提證人即被害人甲○○於警詢時之陳述（見臺灣
    桃園地方法院檢察署98年度偵字第2728號偵查卷第16頁至第
    17頁），均不爭執其證據能力，復本院認其作成之情形並無
    不當情形，經審酌後認為適當，故證人甲○○前開審判外之
    陳述亦得為證據。
  (四)復按鑑定之經過及其結果，應命鑑定人以言詞或書面報告；
    法院或檢察官得囑託醫院、學校或其他相當之機關、團體為
    鑑定，或審查他人之鑑定，並準用前開規定，刑事訴訟法第
    206條第1項、第208條第1項前段定有明文。經查，內政部警
    政署刑事警察局97年5 月28日刑紋字第0970078377號鑑驗書
    （見臺灣桃園地方法院檢察署98年度偵字第2728號偵查卷第
    27頁至第29頁），屬檢察官指揮司法警察所囑託之鑑定機關
    ，並為該機關執行指紋鑑定公務所出具之書面鑑定報告，依
    據刑事訴訟法第159條之立法理由及同法第206條規定，自得
    為證據；且被告丁○○、丙○○就此部分證據亦無爭執，迄
    至本件辯論終結時，均未聲明異議，復核該檢驗報告與檢察
    官主張之犯罪事實有關聯性，是可認該檢驗報告具有證據能
    力。
  (五)另本案贓物認領保管單、桃園縣政府警察局車輛尋獲電腦輸
    入單、車籍查詢基本資料詳細畫面、桃園縣政府警察局蘆竹
    分局現場勘察報告、採證照片（見臺灣桃園地方法院檢察署
    98年度偵字第2728號偵查卷第18頁至第26頁、第30頁至第34
    頁），均與本案事實具有自然關聯性，復屬書證性質，且查
    無事證足認有違背法定程序或經偽造、變造所取得之情事，
    而被告丁○○、丙○○對此部分之證據能力亦無意見，是堪
    認皆有證據能力。
二、訊據被告丙○○對收受贓物犯行坦承不諱，另被告丁○○則
    矢口否認有何竊盜犯行，辯稱：伊並無竊取車號ZV-3360 號
    自用小客車，亦未駕駛該輛汽車搭載丙○○與乙○○，且不
    曾將該輛汽車交付與丙○○使用，丙○○、乙○○祇片面之
    言，要無可認伊有竊盜之行為云云。惟查：
  (一)按證據由法院自由判斷，故證人之證言縱令先後未盡相符，
    但法院本於審理所得之心證，就其證言一部分認為確實可信
    予以採取，原非法所不許，最高法院46年台上字第1155號著
    有判例可資參照。又被告、共犯或其他共同被告之自白，及
    證人之證詞，均屬供述證據之一種，而供述證據具有其特殊
    性，與物證或文書證據具有客觀性及不變性並不相同；蓋人
    類對於事物之注意及觀察，有其能力上之限制，未必如攝影
    機或照相機般，對所發生或經歷的事實能機械式無誤地捕捉
    ，亦未必能洞悉事實發生過程之每一細節及全貌；且常人對
    於過往事物之記憶，隨時日之間隔而漸趨模糊或失真，自難
    期其如錄影重播般地將過往事物之原貌完全呈現。此外，因
    個人教育程度、生活經驗、語言習慣之不同，其表達意思之
    能力與方式，亦易產生差異，故供述證據每因個人觀察角度
    、記憶能力、表達能力、誠實意願、嚴謹程度及利害關係之
    不同，而有對相同事物異其供述之情形發生，而其歧異之原
    因，未必絕對係出於虛偽所致。是以共同被告或共犯間之自
    白，遇有前後不一，或彼此互相齟齬之情形，事實審法院為
    發現真實起見，應就其全盤供述之意旨，佐以卷內證據為綜
    合判斷，並依據經驗法則及論理法則，詳予剖析其供述異、
    同之情形，並依刑事訴訟法第163條第2項所定「法院為發見
    真實，得依職權調查證據，但於公平正義之維護或對被告之
    利益有重大關係事項，法院應依職權調查之」，調查其他必
    要之證據，以去瑕存真，定其取捨，若足認其關於基本事實
    之陳述，果於真實性無礙時，即非不得予以採信。苟不為上
    開調查研析，僅以共同被告或共犯間之自白稍有不符或矛盾
    ，即認其全部陳述均與事實不符，而悉予摒棄不採，對供述
    相同之處又俱不斟酌，則法官依經驗法則、論理法則判斷事
    理之功能盡廢，其採證認事之職權行使與自由心證暨證據法
    則之運用，均難認為適法，最高法院92年度台上字第4387號
    判決意旨可資參照。
  (二)準此，勾稽證人即共同被告丙○○前於警詢時陳稱：伊當時
    寄住友人乙○○租屋處，後丁○○駕駛車號ZV-3360 號自用
    小客車前來，邀同渠等外出，伊雖有詢問丁○○該輛汽車之
    來源，但無結果，惟見電門鑰匙孔上插有剪刀，應為竊取所
    得來，嗣閒聊時丁○○始坦承係其所竊得，另於該段期間丁○○表示身體疲累，遂改由伊負責駕駛，俟下車離去時丁○○並要求伊與乙○○將車內所留指紋擦拭，且因伊有攜帶檳
    榔上車，故在檳榔袋上留有指紋等語（見臺灣桃園地方法院
    98年度偵字第2728號偵查卷第4頁至第6頁）；再於偵查中證
    稱：伊於搭乘丁○○所駕駛該輛汽車下車時，見電門鑰匙孔
    上插有剪刀，嗣於閒聊時丁○○坦承竊取該輛汽車，嗣後並
    要伊與乙○○擦拭車內所留指紋等情（見同上偵查卷第65頁
    至第66頁）；復於本院審判時結稱：伊曾與乙○○搭乘丁○○所駕駛之車號ZV-3360 號自用小客車，並見丁○○係以剪
    刀啟動電門，起初有懷疑該輛汽車來源不單純，嗣與乙○○
    擦拭車上指紋時確知係贓車等語（見本院98年度易字第 811
    號刑事卷第35頁反面至第37頁）。細譯證人即共同被告丙○○歷次所述，均堅指被告丁○○涉嫌竊取該輛汽車，且核與
    同車證人乙○○證述情節相符（詳如後所述），全盤陳述意
    旨尚屬一致，依經驗法則及論理法則判斷，已足認被告丁○○確實有證人即共同被告丙○○所述本案竊盜犯行無誤，自
    難執以證人即共同被告丙○○證詞有何不可信之情事存在，
    遽認其指證被告丁○○涉犯竊盜部分不實在。
  (三)再者，互核證人乙○○前於第1 次偵查中陳稱：伊並無印象
    丁○○或丙○○有駕駛車號ZV-3360 號自用小客車，祇有拿
    塊破布為丁○○清理汽車，但無擦拭什麼東西云云（見臺灣
    桃園地方法院檢察署98年度偵字第2728號偵查卷第64頁至第
    66頁）；嗣於同日第2 次偵查中則改稱：伊方才因與丁○○
    一同在庭，遂不敢指證友人涉犯竊盜，實際上丁○○確有要
    求伊與丙○○將車上指紋擦拭去，就是丁○○駕車前來找伊
    與丙○○當日，且上車時便見剪刀插在鑰匙孔，復於下車後
    要求渠等擦拭指紋，但不記得丁○○有無承認該輛汽車為其
    所偷竊等語（見同上偵查卷第68頁至第69頁）；其雖於本院
    審判之初就有關被告丁○○涉案部分多諉稱不知情，並表示
    前於偵查中所述乃為迴護被告丙○○竊盜犯行云云，然經詰
    問再三始坦承因友人即被告丁○○在場，為免傷害朋友情誼
    ，故不敢說出實情等語（見本院98年度易字第811 號刑事卷
    第26頁反面至第29頁）。是由此觀之，證人乙○○先後於第
    1 次偵查中、本院審判之初，就被告丁○○涉嫌竊盜犯行部
    分，均避重就輕而答稱不知情云云，然其尚能於第2 次偵查
    中及本院審判之末坦認係因被告丁○○為其友人緣故，而顧
    及朋友情誼不敢據以陳述，顯然證人乙○○前開偏袒被告丁○○之詞，洵屬迴護之詞，不足以取，應以其嗣後指證被告
    丁○○駕駛該輛竊得之贓車搭載證人乙○○、丙○○乙節，
    較屬實在；況證人乙○○祇因搭乘被告丁○○所駕駛之該輛
    汽車而牽涉其中，除此之外別無何利害關係存在，當無甘冒
    偽證罪法定刑為7 年以下有期徒刑之重罪，而就被告丁○○
    所犯最重本刑5 年以下有期徒刑罪行，故為虛偽陳述之理，
    所述應可採信，益徵被告丁○○確有上揭竊盜犯行，殆無疑
    義。
  (四)況且，本案亦據被害人甲○○於警詢時陳述車號ZV-3360 號
    自用小客車失竊經過綦詳（見臺灣桃園地方法院檢察署98年
    度偵字第2728號偵查卷第16頁至第17頁），復在車內所留檳
    榔袋經警採集指紋，送內政部警政署刑事警察局比對，核與
    丙○○檔存指紋相符，此有該局97年5 月28日刑紋字第0970
    078377號鑑驗書（見同上偵查卷第27頁至第29頁），另有贓
    物認領保管單、桃園縣政府警察局車輛尋獲電腦輸入單、車
    籍查詢基本資料詳細畫面、桃園縣政府警察局蘆竹分局現場
    勘察報告、採證照片等在卷可稽（見同上偵查卷第18頁至第
    26頁、第30頁至第34頁），綜合各情，已足認被告丁○○確
    有竊取該輛汽車，且被告丙○○亦有自被告丁○○處收受該
    輛贓車之行為無訛。
  (五)此外，所謂證據，係指超越一切合理之可疑，足以認定被告
    確有犯罪行為之積極事證而言，被告固無就所辯解之事實負
    舉證證明之義務，然倘被告提出訴訟上不能證明的積極抗辯
    ，且不合社會生活上之常態經驗時，對於既已存在的積極罪
    證，都是不足以用來形成合理懷疑的幽靈抗辯，自非「罪疑
    惟輕」之情形，當不得以此抗辯而排除超越一切合理可疑之
    積極證據。基此，被告丁○○涉犯本案竊盜之事實，業據證
    人即共同被告丙○○、證人乙○○指證綦詳，業如前述，復
    有上述被害人暨各該書證可佐，堪認此情為真。至於，被告
    丁○○辯稱係證人丙○○、乙○○與之有仇隙，而故意誣指
    涉案云云，然為證人丙○○、乙○○堅詞否認，復參酌被告
    丁○○前於警詢時辯稱：伊曾見丙○○駕駛車號ZV-3360 號
    自用小客車，前往遊藝場搭載不詳男子離去云云（見臺灣桃
    園地方法院檢察署98年度偵字第2728號偵查卷第9 頁）；然
    於本院審判詰問證人即共同被告丙○○時，竟詰問：伊是否
    有要將該輛汽車贈送與丙○○？（見本院98年度易字第 811
    號刑事卷第36頁反面），一反常情改稱有無將此贓車贈與被
    告丙○○，此與其先前所辯不知情，抑或見被告丙○○駕駛
    該輛汽車之情，已然有悖，足可見被告丁○○所指證人即共
    同被告丙○○、證人乙○○與之有仇隙云云，要屬臨訟卸責
    之詞，互核與已顯之客觀事證不符，亟無由以其空言狡辯，
    認屬得排除超越一切合理可疑之積極證據。基上，被告丁○○所辯各節，均屬無據，不足以取。
  (六)綜上所述，被告丁○○於上述時地竊取被害人甲○○所有、
    車號ZV-3360 號自用小客車，及被告丙○○自被告丁○○處
    收受該贓車等事實，業經本院認定綦詳，堪以認定。是本案
    事證明確，被告等人犯行皆堪信實。
三、論罪科刑部分：
  (一)核被告丁○○所為，係犯刑法第320條第1項之竊盜罪；被告
    丙○○所為，則犯同法第349條第1項收受贓物罪。雖檢察官
    以被告丁○○持以剪刀插入汽車電門發動，顯見竊取過程係
    持以該剪刀，復此屬質地堅硬之物，堪認屬兇器，認被告丁○○所犯應為同法第321條第1項第3 款之攜帶兇器竊盜罪嫌
    乙節，惟依證人即共同被告丙○○、證人乙○○所述，至多
    僅得證明被告丁○○駕駛該輛汽車期間，確以剪刀插入電門
    方式發動，然究被告丁○○有無持之行竊，尚有未明，自難
    逕此論以被告丁○○涉犯攜帶兇器竊盜罪行，故祇得以普通
    竊盜罪名相繩；是檢察官論罪法條之適用容有誤會，惟其基
    本犯罪事實同一，適用法條應予變更，附此敘明。
  (二)另被告丁○○前於88年間因強盜案件，經本院以88年度訴字
    第1435號判決，判處有期徒刑2年8月確定；又於同年間因施
    用第二級毒品案件，經本院以89年度易字第1018號判決，判
    處有期徒刑5 月確定；再於89年間因竊盜案件，經本院以89
    年度易字第793號判決，判處有期徒刑1年2月確定；嗣上揭3
    罪經本院以89年度聲字第2964號裁定，定應執行有期徒刑 4
    年確定，甫於92年5月9日縮刑假釋出監；惟其於假釋期間之
    93年間施用第二級毒品、竊盜等案件，經本院以93年度易字
    第748 號判決，分別判處有期徒刑7月、6月，應執行有期徒
    刑11月確定；復於同年間因施用第一級毒品案件，經本院以
    93年度訴字第1657號判決，判處有期徒刑7 月確定；另於同
    年間因竊盜案件，經本院以94年度易字第68號判決，判處有
    期徒刑10月確定；繼上揭4 罪經本院以95年度聲字第2226號
    裁定，定應執行有期徒刑2年2月確定，並因此撤銷前開假釋
    ，應執行殘刑有期徒刑1年3月19日，而予接續執行，俟於96
    年4月26日縮刑假釋出監，其本應迨於97年2月19日縮刑期滿
    ，惟因中華民國九十六年罪犯減刑條例於96年7 月16日已生
    效施行，視為已減其宣告刑，有期徒刑所餘刑期內未經撤銷
    假釋，未執行之刑，以已執行論而於96年7 月16日執行完畢
    等情，有臺灣高等法院被告前案紀錄表1 份附卷足考，其受
    有期徒刑執行完畢，5 年以內故意再犯本案有期徒刑以上之
    各罪，為累犯，應依刑法第47條第1項規定加重其刑。
  (三)爰審酌被告丁○○、丙○○為圖一己私利，被告丁○○竟竊
    取被害人甲○○所有汽車，而被告丙○○明知為贓車亦予收
    受，顯有不該，復被告丁○○有上揭構成累犯之多次竊盜犯
    行，素行不佳，且被告丁○○犯後飾詞狡辯，態度欠佳，未
    見有何悔意，另被告丙○○則尚能坦承犯行，容有悔悟，並
    兼衡渠等犯罪之目的、品行、智識程度、所生危害，暨被害
    人失竊財物業已歸還，但仍有受損等一切情狀，分別量處如
    主文所示之刑，並就被告丙○○部分諭知易科罰金之折算標
    準。至檢察官併就被告丁○○部分具體求處有期徒刑1年4月
    乙節，惟檢察官所憑係因被告丁○○涉犯攜帶兇器竊盜罪，
    然經本院審認被告丁○○所為祇構成普通竊盜罪，兩者間科
    刑情狀容有不同，是檢察官此部分之求刑，稍嫌過重，併此
    敘明。
  (四)另按保安處分係針對受處分人將來之危險性所為之處置，以
    達教化、治療之目的，為刑罰之補充制度；我國現行刑法採
    刑罰與保安處分雙軌制，係在維持行為責任之刑罰原則下，
    為協助行為人再社會化之功能，以及改善行為人潛在之危險
    性格，期能達成根治犯罪原因、預防犯罪之特別目的；是保
    安處分中之強制工作，旨在對嚴重職業性犯罪及欠缺正確工
    作觀念或無正常工作因而習慣犯罪者，強制其從事勞動，學
    習一技之長及正確之謀生觀念，使其日後重返社會，能適應
    社會生活；刑法第90條第1 項規定：有犯罪之習慣或以犯罪
    為常業或因遊蕩或懶惰成習而犯罪者，得於刑之執行完畢或
    赦免後，令入勞動場所，強制工作，即係本於保安處分應受
    比例原則之規範，使保安處分之宣告，與行為人所為行為之
    嚴重性、行為人所表現之危險性及對於行為人未來行為之期
    待性相當之意旨而制定，而由法院視行為人之危險性格，決
    定應否令入勞動處所強制工作，以達預防之目的；所謂「有
    犯罪之習慣」係指對於犯罪以為日常之惰性行為，乃一種犯
    罪之習性，至所犯之罪名為何，是否同一，則非所問，最高
    法院94年度台上字第6611號判決意旨可資參照。經查，被告
    丁○○所犯竊盜罪行，固應予責難，惟其祇於88年間起偶犯
    竊盜行為，期間另因施用毒品犯行經刑事制裁在案，各該犯
    罪緣由有別，難謂僅藉刑之執行不足以徹底根絕其惡性，本
    院兼衡各情，希其能於接受有期徒刑之矯正後，改過自新，
    爰不予諭知強制工作之保安處分，附此敘明。
據上論斷，應依刑事訴訟法第299條第1 項前段、第300條，刑法
第320條第1項、第349條第1項、第47條第1項、第41條第1項前段
，刑法施行法第1條之1第1項、第2項前段，判決如主文。
本案經檢察官施昱廷到庭執行職務。
中    華    民    國    98    年    9     月    29    日
                  刑事第六庭    法  官  黃翊哲
以上正本證明與原本無異。
如不服本判決，應於判決送達後10日內向本院提出上訴書狀（應
附繕本），並應敘述具體理由，其未敘述上訴理由者，應於上訴
期間屆滿後20日向本院內補提理由書，上訴於臺灣高等法院。
                                書記官  高文靜
中    華    民    國    98    年    9     月    29    日
附錄本判決論罪科刑法條：
刑法第320條第1項
意圖為自己或第三人不法之所有，而竊取他人之動產者，為竊盜
罪，處5年以下有期徒刑、拘役或500元以下罰金。
刑法第349條第1項
收受贓物者，處3年以下有期徒刑、拘役或500元以下罰金。
（罰金部分依刑法施行法第1條之1第1項、第2項前段規定，貨幣
單位均變更為新臺幣且金額提高為30倍）。


司法院資訊處製作；財團法人民間司法改革基金會備份。
